Inventaris van de archieven van de diensten Protestantse en Rooms-Katholieke Geestelijke Verzorging (1938)1945-1982
Nationaal Archief, Den Haag
- Inventaris van het archief van de Hoofdlegerpredikant, (1939)1945-1979, A
  - Geestelijke verzorging in Nederlands-Indië, A.1
    - Stukken betreffende de geestelijke verzorging van de Nederlandse troepen in Nederlands-Indië, 1946-1950; 9-18; 1 omslag en 9 pakken
      - 1950 januari - oktober., 18; 1 omslag
    - Vergaderverslagen van de legerpredikanten in Nederlands-Indië, 1947-1949; 19; 1 omslag
    - Nieuwsbladen over de Nederlandse troepen in Nederlands-Indië, 1947-1949; 20; 1 omslag
    - Reisverslagen van de Hoofd Legerpredikant in Nederlands-Indië, 1947-1950; 21; 1 pak
    - Stukken van of ontvangen door de Hoofd Legerpredikant betreffende de geestelijke verzorging van de Nederlandse troepen in Nederlands-Indië, 1947-1950; 22-26; 2 pakken en 3 omslagen
      - 1947, 22
      - 1948, 23; 1 pak
      - 1949, 24; 1 pak
      - 1950, 25
      - 1951, 26
    - Rapport van de Hoofd Legerpredikant over de dienstreis in Indonesië van 12 juli tot 10 oktober 1948 alsmede de correspondentie over deze reis, 1948-1949; 27; 1 omslag
    - Verslag, "Een veldprediker keert terug met zijn bataljons noodgemeente", alsmede een rapport van ds. Schut betreffende noodgemeente, 1948-1949; 28; 1 omslag
    - Artikel van ds. E. Zijlstra betreffende "Levensstijl in de tropen", 1949; 29; 1 stuk
    - Verslag van ds. E. Zijlstra over een aantal artikelen van het reglement krijgstucht, 1949; 30; 1 stuk
    - Notulen van de conferentie van legerpendeta's van 27-31 maart, 1949; 31; 1 stuk
    - Brief betreffende de werkwijze van legerpredikanten, 1949; 32; 1 stuk
    - Stukken betreffende een enquête van ds. H.S. Wassink, 1949; 33; 1 omslag
    - Stukken betreffende demobilisatie voorzieningen legerpredikanten in Nederlands-Indië, 1950; 34; 1 omslag
    - Rapport over desertiegevallen verband houdende met de uitzending van militairen naar Indonesië in de jaren 1946-1950 van ds. A.W.T. Nijenhuis en dr. D.K. Wielenga, 35; 1 stuk
    - Stukken van en aan ds. S. v.d. Linde, legerpredikant bij de Nederlandse Militaire Missie te Bandoeng, 1950-1951, 1953; 36; 1 omslag
  - Geestelijke verzorging in krijgsgevangenschap in Duitsland, A.2
    - Correspondentie van de Synodale commissie der Nederlands Hervormde Kerk betreffende de krijgsgevangenenkampen, 1943-1944; 37; 1 omslag
    - Notulenboek, lidmatenregister en belijdenisregister van de Nederlands Protestants Christelijke Noodgemeente te Stuttgart, 1944; 38; 1 omslag
      Openbaarheid beperkt tot 1 januari 2020
    - Ledenlijsten belijdende leden van de Protestants Christelijke Noodgemeente te Mülberg a/d Elbe, 1944; 39; 1 omslag
    - Overzichten van bezoeken aan Duitse krijgsgevangenenkampen, 1944; 40; 1 omslag
    - Lijsten van krijgsgevangenen en hoofd vertrouwensmannen in Duitse kampen, 1944; 41; 1 omslag
    - Correspondentie van dominees in krijgsgevangenschap in Duitse kampen, 1944-1945; 42; 1 pak
      Alfabetisch op naam van dominee
    - Stukken betreffende de uitzending van geestelijke verzorgers naar krijgsgevangenenkampen in Duitsland, 1944-1946; 43; 1 omslag
    - Vergaderverslagen van de geestelijke verzorgers, 1945; 44; 1 omslag
    - Verslag over de moeilijkheden ervaren in krijgsgevangenschap bij het uitoefenen van de functie van geestelijke verzorger, 1949; 45; 1 stuk
    - Stukken betreffende een rapport over het bezoek van 26 juli tot 1 augustus aan de dienst identificatie en berging in Duitsland door majoor ds. P. Swagerman, 1950; 46; 1 omslag
  - Geestelijke verzorging in Engeland, A.3
    - Stukken betreffende de geestelijke verzorging van de Nederlandse troepen in Engeland, 1945-1947; 47-49, 206; 1 pak en 3 omslagen
      - 1945, 47
      - 1946, 48; 1 pak
        Zie ook inv. nr. 206, hierna volgend. Hierin zijn de stukken opgenomen waarvan de openbaarheid is beperkt ter bescherming van de persoonlijke levenssfeer.
      - 1946, 206; 1 pak
        Openbaarheid beperkt tot 1 januari 2027
        Deze stukken zijn afgescheiden van inv. nr. 48.
      - 1947, 49
    - Maandrapporten van de legerpredikanten in Engeland, 1945-1947; 50; 1 pak
      Alfabetisch op naam dominee
    - Vergaderverslagen van de legerpredikanten in Engeland, 1946; 51; 1 omslag
    - Rapporten van dienstreizen naar Engeland, 1946; 52; 1 omslag
    - Rapport van een studiereis van ds. A.C.J. van der Poel naar Engeland, 1950; 53; 1 stuk
  - Geestelijke verzorging in Suriname en op Aruba, A.4
    - Stukken betreffende de geestelijke verzorging van de Nederlandse troepen in Suriname, 1946-1972; 54; 1 pak
    - Stukken betreffende de situatie van de geestelijke verzorging op het eiland Aruba, 1950; 55; 1 omslag
    - Correspondentie van en aan legerpredikant C. Wingerden, 1971-1975; 56; 1 omslag
    - Verslag van een werkbezoek aan Suriname, Curaçao en Aruba, 1972; 57; 1 stuk
  - Geestelijke verzorging in Korea, A.5
    - Stukken betreffende de geestelijke verzorging van de Nederlandse troepen in Korea, 1950-1953; 58; 1 pak
    - Rapport van majoor dominee H.J. Diekerhof aan de hoofdlegerpredikant inzake zijn reis naar Korea, 1951; 205; 1 stuk
    - Algemeen verslag van het Nederlands Detachement Verenigde Naties in Korea, 1951; 59; 1 stuk
  - Geestelijke verzorging in Nieuw-Guinea, A.6
    - Stukken betreffende de geestelijke verzorging van de Nederlandse troepen in Nieuw-Guinea, 1950-1954, 1961; 60; 1 omslag
    - Rapport van de hoofdlegerpredikant betreffende een dienstreis naar Nieuw-Guinea, 1951; 61; 1 stuk
    - Stukken betreffende een rapport van de legerpredikant bij Suprem Headquarters Allied Powers Europe (SHAPE) te Parijs, 1955; 62; 1 omslag
  - Geestelijke verzorging in Nederland, A.7
    - Notulenboek van de vergaderingen van de reserve veldpredikers in de Vesting Holland, 1939-1940; 63; 1 deel
    - Stukken betreffende de taak en organisatie van de geestelijke verzorging, 1944-1975; 64; 1 pak
      Met hiaten.
    - Kort overzicht van de geestelijke verzorging in de periode 17 september - 10 november 1945, 65; 1 stuk
    - Stukken betreffende het overleg en de correspondentie met de commissie Contact in Overheidszaken Militairen (CIOM), 1947-1976; 66-67; 2 pakken
      - 1947 - 1968, 66
      - 1969 - 1976, 67
    - Maandverslagen, 1948-1949 1962; 68; 1 omslag
    - Dagrapporten van de geestelijke verzorging tijdens de watersnoodramp, 1953; 69; 1 omslag
    - Voorschriften, mededelingen, richtlijnen met betrekking tot de geestelijke verzorging, 1954-1974; 70; 1 omslag
    - Teksten van lezingen, 1955-1975; 71; 1 omslag
    - Nota betreffende de gang van zaken bij het Studiecentrum Militair Leiderschap (SCML) te Hilversum, voor wat betreft de geestelijke achtergronden van het militair leiderschap, 1960; 72; 1 stuk
    - Mededeling van de hoofd legerpredikant aan het bestuur van de Stichting tot steun van de Protestantse Geestelijke verzorging van het Nederlandse leger, 1961; 73; 1 stuk
    - Stukken betreffende de kerk en het vraagstuk van de kernwapens, 1962-1964; 74; 1 omslag
    - Stukken betreffende de vrijstelling van de militaire dienstplicht voor theologen, 1962-1969; 75; 1 omslag
    - Maandrapport over de maand mei, 1963; 76; 1 stuk
    - Stukken naar aanleiding van een persconferentie "Gegevens der Protestants geestelijke verzorging", door de Hoofdlegerpredikant, 1963; 77; 1 omslag
    - Vergaderverslagen van het Senioren en Groot Senioren Overleg, 1963-1975; 78-79; 2 pakken
      - 1963-1973, 78
      - 1974-1975, 79
    - Memorandum betreffende het vormingswerk in de vormingscentra, 1964; 80; 1 stuk
    - Antwoord op het memorandum van de Hoofdlegerpredikant, 1964; 81; 1 deel
    - Stukken betreffende het vormingswerk en voorbereidend vormingswerk in de Koninklijke landmacht, 1964-1974; 82; 1 omslag
    - Stukken betreffende de instituering van de Nederlandse gemeente te Zeven in Duitsland, 1964-1977; 83; 1 pak
    - Vergaderverslagen van de contactraad Beukbergen te Huis ter Heide, 1964, 1973-1976, 1978; 84; 1 omslag
    - Stukken betreffende de indeling en oorlogsvoorbereiding van leger- en reserve predikanten, 1964-1979; 85; 1 omslag
      Met hiaten
    - Rapport van de 503e Christelijke leiderschapsconferentie, 1966; 86; 1 stuk
      Rapport in de Engelse taal.
    - Vergaderverslagen van de Gezamenlijke Rooms-katholieke en Protestantse geestelijke verzorging projectgroep, 1966-1976; 87; 1 pak
    - Stukken betreffende het opstellen en invoeren van een formulier geestelijke verzorging, 1967-1968; 88; 1 omslag
    - Rapport betreffende argumenten tegen de inkrimping van het aantal geestelijke verzorgers naar aanleiding van een nota over het aantal geestelijke verzorgers, 1968-1969; 89; 1 omslag
    - Tijdschrift "Kernvraag", uitgegeven onder verantwoordelijkheid van de Hoofden van dienst van de Protestantse en Rooms-katholieke Geestelijke Verzorging bij de krijgsmacht, 1968-1975; 90-93; 4 pakken
      - 1968 - 1970, 90
      - 1971 - 1972, 91
      - 1973 - 1974, 92
      - 1975, 93
    - Jaarverslagen, 1969-1975; 94; 1 omslag
    - Verslag "Onze taak in de zeventiger jaren" door legerpredikanten, 1970; 95; 1 stuk
    - Rapport geestelijke verzorging model 1980, 1970; 96; 1 stuk
    - Stukken betreffende het oorlogsvraagstuk, 1970-1971; 97; 1 omslag
    - Stukken betreffende de regelen voor het interkerkelijk contact in overheidszaken, 1970-1973; 98; 1 omslag
    - Verslagen van de maandvergaderingen van de legerpredikanten regio West, 1970-1975; 99; 1 omslag
    - Stukken betreffende de legerpredikantencongressen, 1970-1975; 100; 1 pak
    - Vergaderverslagen van de legerpredikanten regio Oost, 1970-1975; 101; 1 omslag
    - Verslagen van conferenties van de Hervormde krijgsmachtpredikanten, 1970-1976; 102; 1 pak
    - Verslag "Enkele aspecten van de Protestants Geestelijke Verzorging Koninklijke Landmacht in de komende jaren", 1971; 103; 1 stuk
    - Stukken behorende bij de vergaderingen van het Groot Senioren Overleg, 1971-1974; 104; 1 pak
    - Informatieboekje ten dienst van de herhalingsoefeningen uitgegeven door de geestelijke verzorging, 1972; 105; 1 deel
    - Verslag van een werkbezoek aan Suriname, Curaçao en Aruba, 1972; 106; 1 stuk
    - Verslagen van de redactievergaderingen Kernvraag, 1973-1975; 107; 1 omslag
    - Een exemplaar van het tijdschrift "Aksent", 11e jaargang nr. 3 met de titel "Na 60 jaar geestelijke verzorging", 1974; 108; 1 deel
    - Stukken betreffende de positie van de geestelijke verzorging bij de krijgsmacht, 1974; 109; 1 omslag
    - Enkele gegevens ten behoeven van een gesprek met de Vaste Commissie Defensie van de Tweede Kamer der Staten-Generaal, 1974; 110; 1 omslag
    - Klein gedenkboek van de viering van het zestig jarig bestaan van de Protestantse en Rooms-katholieke Geestelijke Verzorging bij de Koninklijke Landmacht op 28 augustus, 1974; 111; 1 deel
    - Stukken betreffende een doctoraalscriptie "Pastorale actie in het Nederlandse leger", 1975-1976; 112; 1 pak
    - Ontwerp tweede 16 maanden plan (vorming van de Nederlandse soldaat) met als gekozen thema: "Verantwoord mens-zijn in deze wereld", z.d.; 113; 1 stuk
    - Rapport "In gesprek met de wereldgodsdiensten", z.d.; 114; 1 stuk
    - Tekst van het boekje "Kom een aan..." aangeboden aan de rekruten door de Hoofdlegerpredikant, z.d.; 115; 1 stuk
- Inventaris van het archief van de Hoofdvlootpredikant, (1938)1945-1976, B
  - Geestelijke verzorging in Nederlands-Indië, B.1
    - Inschrijfmiddelen, B.1.1.
      - Agenda van inkomende en uitgaande stukken, 1948-1954; 116; 1 delen
    - Correspondentie, B.1.2
      - Stukken betreffende de geestelijke verzorging van de Nederlandse troepen in Nederlands-Indië, 1942-1943, 1946-1948; 117; pak
      - Ingekomen en uitgaande stukken, nrs. 3184 - 5239, 1948-1950; 118; 1 pak
  - Geestelijke verzorging in Nederland, B.2
    - "Het Wachtwoord" orgaan voor de geestelijke verzorging van Land- en Zeemacht, 1938; 119; 1 deel
    - Maandblad "De Roerganger", van de Protestants Geestelijke Verzorging der Koninklijke Marine, 1942-1974.; 120-125; 6 pakken
      - 1942 - 1946, 120
      - 1947 - 1952, 121
      - 1953 - 1957, 122
      - 1958 - 1962, 123
      - 1963 - 1966, 124
      - 1967 - 1969, 1974, 125
    - Verslagen van gehouden radiotoespraken, 1946-1957, 1972; 126; 1 omslag
    - Rapporten en verslagen betreffende de geestelijke verzorging bij de marine, 1947-1962; 127; 1 omslag
    - Rapport van de deputaten voor de geestelijke verzorging van Land- en Zeemacht, uitgebracht aan de Generale Synode van de Gereformeerde Kerken, 1949; 128; 1 stuk
    - Stukken betreffende de rechtspositie van de geestelijke verzorgers, 1949-1973; 129; 1 pak
    - Verslagen van de vlootpredikanten conferenties, 1951, 1956,1961-1975; 130; 1 pak
    - Aantekeningen inzak de opleiding van legerpredikanten, 1953; 131; 1 deel
    - Jaarverslagen, 1956-1976; 132; 1 omslag
    - Tekeningen voor de te bouwen kerk en pastorie te Biak op Nederlands Nieuw-Guinea, 1960; 133; 1 omslag
    - Verslagen van vergaderingen van Vlootpredikanten, 1962-1974; 134-136; 3 pakken
      - 1962 - 1969, 134
      - 1970 - 1972, 135
      - 1973 - 1974, 136
    - Circulaires uitgegeven door vlootpredikanten en vlootaalmoezeniers, 1963-1975; 137-142; 6 pakken
      - 1963 - 1966, 137
      - 1967 - 1969, 138
      - 1970 - 1971, 139
      - 1972 - 1973, 140
      - 1974, 141
      - 1975, 142
    - Stukken betreffende Kamervragen betreffende de geestelijke verzorging in de krijgsmacht, 1963-1975; 143; 1 omslag
    - Memorandum inzake spanningen rondom de Protestants Geestelijke Verzorging in de strijdkrachten alsmede het antwoord op het memorandum, 1964; 144; 1 omslag
    - Stukken betreffende de reorganisatie van de geestelijke verzorging bij de krijgsmacht, 1964-1970; 145; 1 pak
    - Verslagen van dienstreizen van de vlootaalmoezeniers en vlootpredikanten naar de Nederlandse Antillen, 1964-1974; 146; 1 pak
    - Boekwerkjes van het Bureau Hoofdvlootaalmoezenier, Dokumentatie en Informatie, 72 delen met diverse onderwerpen, 1966-1971; 147-149; 63 delen
      - nrs. 1 - 23, 147
      - nrs. 25 - 56, 148
      - nrs. 57 - 72, 149
    - Rapporten en verslagen over het vormingswerk, 1966-1972; 150; 1 pak
    - Verslagen van het Klein en Groot Gremium, 1966-1976; 151; 1 pak
    - Vergaderverslagen van de redactiecommissie Kernvraag, 1968-1975; 152; 1 omslag
    - Jaarverslagen, 1970-1975; 153; 1 omslag
    - Notities uit mijn dagboek van ds. A.L. van Melle vlootpredikant aan boord van Hr.Ms. De Ruyter, 1971; 154; 1 stuk
    - Informatiemap vlootpredikanten, 1975; 155; 1 stuk
- Inventaris van het archief van de Hoofd Legeraalmoezenier, 1957-1982, C
  De documenten zijn door de archiefvormer op code geordend. Deze code is opgenomen onder inv.nr. 204.
  - Kardinaal Vicarius (code 1.1), 1971-1979; 156; 1 pak
  - College van Hoofdaalmoezeniers (code 1.2), 1964, 1968-1975; 157; 1 omslag
  - Groot Gremium - uitgebreid Groot Gremium (code 1.2.3), 1968-1979; 158-161; 1 omslag en 3 pakken
    - 1968 - 1973, 158
    - 1974 - 1976, 159
    - 1977 - 1979, 160
    - 1974 - 1979, Financiële Adviesraad, 161; 1 omslag
  - Groot senioren overleg (code 1.2.3.1), 1968-1979; 162; 1 pak
  - Projectgroep gezamenlijk Rooms-katholieke - Protestante Geestelijke Verzorging (code 1.2.5), 1970-1979; 163-164; 2 pakken
    - 1970-1976, 163
    - 1977-1979, 164
  - Contacten met Defensie (code 1.2.7), 1970-1975, 1977; 165; 1 pak
  - Topstructuur (Topfunctionaris) (code1.2.8), 1977-1982; 166; 1 omslag
  - Raad Militair Vicariaat (code 1.3), 1957-1980; 167-170; 4 pakken
    - 1957 - 1970, 167
    - 1971 - 1974, 168
    - 1975 - 1977, 169
    - 1978 - 1980, 170
  - Jurisdictiebrieven (code 1.3.2), 1963, 1968, 1970; 171; 1 omslag
  - Marine zaken (code 1.6), 1972-1974, 1977; 172; 1 omslag
  - Luchtmacht zaken (code 1.7), 1970, 1973, 1977; 173; 1 omslag
  - Militair Pastoraal Centrum (code 1.8), 1970-1979; 174; 1 pak
  - Pastorale Adviesgroepen (code 1.8.5), 1971-1973; 175; 1 omslag
  - Katholiek Militair Vormingscentrum "De Vlasakkers" (code 1.9.2), 1970-1976; 176; 1 pak
  - Vormingswerk beroepsmilitairen (code 1.9.3), 1970-1975; 177; 1 omslag
  - Vormingswerk Koninklijke Marechaussee (code 1.9.4), 1970-1972; 178; 1 omslag
  - Verslagen stafvergaderingen (code 2.1.5.1), 1970-1979; 179-183; 1 omslag en 4 pakken
    - 1970 - 1971, 179
    - 1972, 180
    - 1973 - 1974, 181
    - 1975 - 1977, 182
    - 1978 - 1979, 183; 1 omslag
  - Organisatie en slagorde (code 2.3.3), 1963, 1965; 184; 1 omslag
  - Taakomschrijving (code 2.3.4), 1971, 1973; 185; 1 omslag
  - WeGeVé (Werkgroep Geestelijke Verzorging) (code 2.3.9), 1970-1980; 186; 1 omslag
  - Humanistische Geestelijke Verzorging krijgsmacht (code 3.2), 1963-1978; 187; 1 omslag
  - Israëlitische Geestelijke Verzorging - Moslim/Hindoe (code 3.3), 1979; 188; 1 stuk
  - Minister van Defensie/Vaste Kamercommissie voor Defensie (code 4.1), 1974; 189; 1 stuk
  - Secretaris-generaal en loco secretaris-generaal, (code 4.3), 1970-1979; 190; 1 omslag
  - School Reserveofficieren en Kader Infanterie (SROKI) (code 4.4.2), 1973-1979; 191; 1 pak
  - Voorlichting (code 4.7), 1967-1972; 192; 1 omslag
  - Opvang rekruten/dienstplichtzaken (code 4.8.1), 1966-1968; 193; 1 omslag
  - Interventie/klachten/bemiddeling (code 4.9), 1967; 194; 1 omslag
  - Nieuwersluis (code 4.10), 1964; 195; 1 omslag
  - Bisschoppen (code 5.1), 1963-1969; 196; 1 omslag
  - Kerkprovincies (code 5.1.2), 1970-1973; 197; 1 omslag
  - SNPR (Secretariaat van de Nederlandse Priester Religieuzen) (code 5.3), 1971-1977; 198; 1 omslag
  - Oorlog en vrede/Vredesweek/Volk en Verdediging/IKV/Werkgroep GV Vredesvraagstukken (code 5.4.1), 1969-1979; 199; 1 omslag
  - Nationaal Katholiek Thuisfront (code 6.1), 1971; 200; 1 omslag
  - Rompbestuur (code 6.1.1), 1978-1979; 201; 1 omslag
  - Centrale van Katholieke Militaire Tehuizen (code 6.2), 1963; 202; 1 stuk
  - Kernvraag (code 7.1.3), 1974-1979; 203; 1 omslag
  - Codelijst van de door het Bureau Hoofdlegeraalmoezenier gemaakte en gehanteerde code., 204